# 银行承兑汇票买卖

提问人：douyy 时间：2014-05-07 11:13:39
公司之间购买银行承兑汇票（非从出票人处购买），目的为赚取差价，这种行为是否违法，有没有明确的条款规定，可否认为是购买流动资产或者短期投资的行为来说明实质性交易呢？

回答人：chenyiwei
个人理解，如果在交易过程中，取得票据一方给付了对价，并且采用了《票据法》规定的背书形式，保证背书的连续性，从票据表面上看不存在瑕疵的，应当不会影响持票人行使票据权利。但这个问题可能涉及较为复杂的法律问题，请熟悉相关法律问题的网友指正，谢谢！